【裁判字號】    97,易,2467
【裁判日期】    971113
【裁判案由】    竊盜等
【裁判全文】
臺灣板橋地方法院刑事判決              97年度易字第2467號
公  訴  人  臺灣板橋地方法院檢察署檢察官
被      告  乙○○
                    （現另案於於臺灣臺北看守所
            甲○○
                    （現另案於臺灣士林看守所
上列被告因竊盜等案件，經檢察官提起公訴（九十七年度偵字第
九五九五號），本院判決如下：
    主  文
乙○○、甲○○結夥三人以上而犯竊盜罪，累犯，均處有期徒刑
拾月；又共同意圖為自己不法之所有，以不正方法由自動付款設
備取得他人之物，累犯，均處有期徒刑捌月。以上宣示之有期徒
刑，均應執行有期徒刑壹年肆月。
    事  實
一、乙○○前因施用毒品違反毒品危害防制條例案件，經本院以
    九十六年度簡字第三三二二號判處有期徒刑四月確定，於民
    國九十六年十月十二日以易科罰金執行完畢。甲○○前因竊
    盜及詐欺取財案件，經臺灣宜蘭地方法院以九十三年度訴字
    第四一八號判處有期徒刑四月及三月，並定應執行刑為六月
    確定，於九十五年三月九日以易科罰金執行完畢。又因偽造
    文書案件，經臺灣高等法院臺南分院以九十五年度上訴字第
    一四○七號判處有期徒刑一年二月確定；另因竊盜案件，經
    臺灣新竹地方法院以九十五年度訴字第六三○號判處有期徒
    刑三月、三月及三月確定；以上宣示之有期徒刑嗣經裁定減
    刑並定應執行刑為有期徒刑十月，於九十六年七月十六日執
    行完畢。復再因竊盜案件，經本院以九十七年度易字第四七
    一號判處有期徒刑六月確定，甫於九十七年六月四日以易科
    罰金執行完畢。
二、乙○○、甲○○與丙○○（丙○○涉案部分業經本院另案判
    決有罪在案）基於意圖為自已不法所有之共同犯意聯絡，先
    後為下列行為：
  (一)乙○○、甲○○與丙○○三人於九十七年三月十二日七時五
    十分許，在臺北縣板橋市○○路○段九十巷四十一之一號前
    ，見停放於該處丁○○所有之車牌號碼ＦＣＥ－一七五號重
    型機車未熄火，即趁丁○○至旁邊商家購買早餐之機會，由
    丙○○負責在一旁看守警戒（俗稱把風），並由乙○○、甲○○二人以徒手方式竊取丁○○置放於前開機車置物箱內之
    黑色手提包乙個（內有遠東商業銀行金融卡二張、合作金庫
    金融卡乙張、遠東商業銀行信用卡二張、行動電話乙具、行
    動電話充電器乙個、丁○○機車駕駛執照乙張、車牌號碼Ｆ
    ＣＥ－一七五號行車執照乙張、全民健康保險卡乙張、丁○○印章乙個、洪榮宗印章乙個、現金新臺幣〈下同〉三千元
    及筆記本乙本），得手後分別騎乘機車逃離。
  (二)乙○○、甲○○與丙○○竊得上開黑色手提包及其內物品後
    ，旋至附近巷弄內會合並打開該黑色皮包後，發現內有二張
    遠東商業銀行金融卡（帳戶帳號分別為00000000000000號及
    00000000000000號），且筆記本亦載有上開金融卡之密碼，
    其三人遂於同日分持該金融卡，於附表所示之時間、地點，
    接續以無權使用丁○○金融卡之不正方法輸入丁○○所設定
    之金融卡密碼後，利用銀行自動櫃員機之自動付款設備，盜
    領金融卡內之存款共計十九萬元（檢察官起訴書誤載為十九
    萬零十七元，盜領時間、地點、金額詳如附表一、二）後，
    由三人朋分花用。嗣丁○○報警處理後，經警調閱相關路口
    監視錄影帶後，於九十七年三月十三日十三時五十分許，在
    丙○○位於臺北縣樹林市○○街二五五巷八號四樓查獲，並
    起出盜領現金二萬零四百元（已發還丁○○），再依丙○○
    之供述循線查獲乙○○、甲○○。
二、案經臺北縣政府警察局海山分局移送臺灣板橋地方法院檢察
    署檢察官偵查起訴。
    理  由
一、犯罪事實之認定：
  (一)訊之被告乙○○、甲○○固坦認於九十七年三月十二日七時
    五十分許，偕同丙○○前往臺北縣板橋市○○路○段九十巷
    四十一之一號附近之早餐店，被告乙○○並坦承確持被害人
    洪美麗失竊之金融卡提款，惟二人均矢口否認有何竊盜或盜
    領存款之犯行，均辯稱於案發前一晚與丙○○一同在釣蝦場
    釣魚，至案發當日早上三人並一同至上開早餐店購買早餐，
    惟正在購買之際，丙○○即稱有事而先後離開，未久乙○○
    又接獲丙○○電聯邀約見面，乙○○、甲○○二人遂至附近
    某便利商店與丙○○見面，丙○○並向乙○○表示家裏要用
    錢然自己不會轉帳，而請乙○○代為轉帳，乙○○乃持丙○○交付之金融卡兩張使用便利商店內之自動櫃員機操作，將
    其中一個帳戶之款項轉帳匯至另一帳戶後再提領現金二萬元
    及一萬元，並交付予丙○○，甲○○則未參與提款之事云云
    。
  (二)經查：
    1.丙○○於上揭時地竊取洪美麗之物品，並持所竊得之金融
      卡盜領存款之事實，迭據證人丙○○於警詢、偵查及本院
      審理時均自白不諱，核與被害人丁○○於警詢中證述之情
      節互核相符（洪美麗於警詢中之供述，經被告二人於審理
      時表示無意見而不為爭執，本院審酌該項言詞陳述僅係單
      純敘述遭竊及存款為人盜領之客觀情形，並未指述係由何
      人所為，依其作成時之情況認為適當，依刑事訴訟法第一
      百五十九條之五第二項、第一項之規定，得為證據），並
      有遠東商業銀行帳號00000000000000號及00000000000000
      號帳戶交易明細表各乙份、臺北縣政府警察局海山分局指
      認犯罪嫌疑人紀錄表、贓物認領保管單乙紙、照片四幀、
      監視錄影帶翻拍照片六幀在卷與扣案之二萬零四百元可資
      稽佐。
    2.雖被告二人矢口否認與丙○○共犯上開行為，並以前揭情
      詞置辯，而證人丙○○亦於審理中附和被告二人辯詞，證
      稱本件竊盜係其一人臨時起意並單獨為之，嗣亦由自己持
      竊得之金融卡盜領存款，僅因其中一帳戶已逾單日提領額
      度，而使乙○○在不知情之狀況下代為轉帳至另一帳戶再
      為提領，領得款項亦均由自己取走，並未朋分予被告二人
      ，另警扣案之二萬零四百元實亦係自己所有之款項並非行
      竊或盜領所得云云（參本院九十七年十月十六日審判筆錄
      ）。惟證人丙○○於九十七年三月十三日接受檢察官訊問
      時，以證人身分具結後，即已就如事實欄所載其與被告二
      人共同行竊被害人丁○○物品並盜領其存款之動機、分工
      、行為過程及分贓情形等事實明確詳證在卷，並供陳盜領
      存款部分係由被告甲○○、乙○○二人先行為之，嗣再將
      提款卡交伊盜領，伊領得十萬元之款項後即交予被告二人
      ，嗣伊分得其中之三萬七千元等語（參九十七年度偵字第
      九五九五號偵查卷影卷第二十頁正面及背面，丙○○於偵
      查中之證述，其內容核無客觀上顯不可信之情形，而其證
      述過程係站立應訊，神情自然無異常，對檢察官之發問能
      理解，並為切題之回答，其與檢察官之問答內容均與卷附
      上開偵查中訊問筆錄記載相符，檢察官問話亦語氣平和，
      此經本院於九十七年十月三十日當庭勘驗錄影光碟查明無
      誤，足認丙○○偵查中所為上開證述係出於其自由意志任
      意所為，其復於審理中經檢察官聲請到院接受調查，使被
      告二人得有直接對詰之機會，依刑事訴訟法第一百九十五
      條之一第二項之規定，得為本案之證據方法），是其嗣後
      改異前詞而為有利被告二人之供述是否屬實，已殊有可疑
      。雖證人丙○○猶稱係因警察表示如將被告二人說出來即
      有交保機會，故伊於警詢時即供稱係與被告二人共同為上
      開竊盜及盜領款項之犯行，嗣後於偵查中伊原稱本件犯行
      實係自己一人單獨所為，被告二人並未參與，然檢察官提
      示警詢筆錄表示要辦伊偽證，伊始按警詢筆錄而為上開不
      利被告二人之供述云云；然經本院於九十七年十月三十日
      當庭勘驗錄影光碟結果，檢察官問話語氣始終平和，而丙○○之警詢筆錄係至丙○○就犯罪過程陳述完畢之後，檢
      察官方行提示警詢中所述是否實在，且證人丙○○並二度
      陳稱當時是三人分開領，甲○○先去領，再拿二張提款卡
      交其提領等語（參本院九十七年十月三十日審判筆錄第三
      頁），就盜領款項部分之供述較其警詢中僅敘及自己領得
      款項後交予乙○○，再由乙○○分配贓款之內容更為詳盡
      明確（參上開偵查卷第四頁），足見證人丙○○於本院審
      理中所稱偵查中不利被告證述係依警詢筆錄之記載而為云
      云，顯屬虛偽不實，其審理中改異前供而迴護被告二人之
      情已至為顯然。而證人丙○○上開偵查中不利被告二人之
      證述，係於遭查獲當日所為，其利害關係之考量顯較少於
      嗣後偵查及審理中之供述；且被告二人與證人丙○○又係
      國中同學，三人之間並無故仇舊隙，此經其三人供陳一致
      無訛，則證人丙○○在已自承係本件竊盜及盜領存款犯罪
      行為人之情形下，衡情實無故為不實陳述而誣攀被告二人
      之必要與實益。是就證人丙○○於偵查及審理中相異之證
      述，本院衡酌上開各情交互以參，認應以其偵查中利害關
      係考量較少，且出於其自由意志所為不利被告二人之詳盡
      證述為可採信，而其於審理中翻異前供所為有利被告二人
      之證述，則諒屬事後迴護之詞，委無可採。從而依證人丙○○偵查中之證述，被告二人與之共同為事實欄所載之
      本件犯行，已足認定，應予依法論科。
二、論罪科刑之法律適用：
  (一)核被告乙○○、甲○○所為，均係犯刑法第三百二十一條第
    一項第四款之結夥三人以上竊盜罪，及同法第三百三十九條
    之二第一項之以不正方法由自動付款設備取財罪。被告等持
    竊得之金融卡多次操作自動櫃員機提款之行為，於自然概念
    上固屬數個行為，然其行為密接，且均係利用偶然竊得金融
    卡之同一機會所為之，所侵害之財產法益復均同屬一人，顯
    係基於單一之接續犯意賡續為之，於法律概念上應屬接續犯
    之實質上一罪，應論以一罪為已足而無庸重覆評價。被告二
    人與丙○○三人間就上開犯行，有犯意聯絡及行為分擔，為
    共同正犯。被告二人所犯上開二罪間，核無實質上一罪或裁
    判上一罪之關係，應予分論併罰。又被告二人分別有如事實
    欄所載之犯罪科刑執行紀錄，有臺灣高等法院被告前案紀錄
    表二份在卷足參，其二人於有期徒刑執行完畢後，五年之內
    以故意再犯本案最重本刑有期徒刑以上之罪，均為累犯，俱
    應依刑法第四十七條第一項之規定加重其刑。
  (二)爰審酌被告二人均有犯罪前科，素行不佳，並均屬高級中等
    學校畢業或肆業之學歷，此亦據其等陳明在卷，智識程度並
    無明顯不足之情形，且二人均年輕體健，竟不思正當工作賺
    取金錢，僅因個人所需即為本件犯行，動機可訾，利用他人
    一時疏忽之機會竊取他人財物並盜領存款，行為亦屬可議，
    所行竊物品本身之價值雖非甚鉅，然嗣後據以盜領之款項則
    非微，造成告訴人之危害深重，並其等犯罪後之態度等一切
    情狀，分別量處如主文所示之刑，並定其應執行之刑，以資
    儆懲。
據上論斷，應依刑事訴訟法第二百九十九條第一項前段，刑法第
二十八條、第三百二十一條第一項第四款、第三百三十九條之二
第一項、第四十七條第一項、第五十一條第五款，判決如主文。
本案經檢察官陳伯均到庭執行職務。
中    華    民    國    97    年    11    月    13    日
                  刑事第十庭  法  官  楊博欽
上列正本證明與原本無異。
如不服本判決，應於判決送達後十日內檢附理由向本院提出上訴
狀（應附繕本），上訴於臺灣高等法院。
                              書記官  呂妍旻
中    華    民    國    97    年    11    月    13    日
附錄本案論罪科刑法條全文：
中華民國刑法第三百二十一條
  犯竊盜罪而有左列情形之一者，處六月以上、五年以下有期徒
  刑：
    一  於夜間侵入住宅或有人居住之建築物、船艦或隱匿其內
        而犯之者。
    二  毀越門扇、牆垣或其他安全設備而犯之者。
    三  攜帶兇器而犯之者。
    四  結夥三人以上而犯之者。
    五  乘火災、水災或其他災害之際而犯之者。
    六  在車站或埠頭而犯之者。
  前項之未遂犯罰之。
中華民國刑法第三百三十九條之二
  意圖為自己或第三人不法之所有，以不正方法由自動付款設備
  取得他人之物者，處三年以下有期徒刑、拘役或一萬元以下罰
  金。
  以前項方法得財產上不法之利益或使第三人得之者，亦同。
附表一：
┌───────────────────────────────────┐
│遠東國際商業銀行帳號00000000000000號遭盜領之時間、地點、│
│金額明細表                                                            │
├───────────┬───────────┬───────────┤
│時間                  │地點                  │金額（新臺幣）        │
├───────────┼───────────┼───────────┤
│97年3月12日上午7時58分│臺北縣板橋市○○街87號│20000元               │
│33秒                  │統一超商內之自動櫃員機│                      │
├───────────┼───────────┼───────────┤
│97年3月12日上午7時59分│臺北縣板橋市○○街87號│20000元               │
│26秒                  │統一超商內之自動櫃員機│                      │
├───────────┼───────────┼───────────┤
│97年3月12日上午8時3分 │臺北縣板橋市○○街173 │20000元               │
│51秒                  │號統一超商內之自動櫃員│                      │
│                      │機                    │                      │
├───────────┴───────────┴───────────┤
│                                               合計6萬元              │
└───────────────────────────────────┘
 附表二：
┌───────────────────────────────────┐
│遠東國際商業銀行帳號00000000000000號遭盜領之時間、地點、│
│金額明細表                                                            │
├───────────┬───────────┬───────────┤
│時間                  │地點                  │金額（新臺幣）        │
├───────────┼───────────┼───────────┤
│97年3月12日上午8時0分 │臺北縣板橋市○○街87號│20000元               │
│26秒                  │統一超商內之自動櫃員機│                      │
├───────────┼───────────┼───────────┤
│97年3月12日上午8時5分 │臺北縣板橋市○○街173 │20000元               │
│59秒                  │號統一超商內之自動櫃員│                      │
│                      │機                    │                      │
├───────────┼───────────┼───────────┤
│97年3月12日上午8時7分 │臺北縣板橋市○○街173 │20000元               │
│5秒                   │號統一超商內之自動櫃員│                      │
│                      │機                    │                      │
├───────────┼───────────┼───────────┤
│97年3月12日上午8時8分 │臺北縣板橋市○○街173 │20000元               │
│10秒                  │號統一超商內之自動櫃員│                      │
│                      │機                    │                      │
├───────────┼───────────┼───────────┤
│97年3月12日上午8時9分 │臺北縣板橋市○○路173 │20000元               │
│14 秒                 │號統一超商內之自動櫃員│                      │
│                      │機                    │                      │
├───────────┼───────────┼───────────┤
│97年3月12日上午8時17分│臺北縣板橋市○○路221 │30000元               │
│26秒                  │號統一超商內之自動櫃員│（先轉帳匯款至        │
│                      │機                    │00000000000000號帳戶再│
│                      │                      │行提領）              │
├───────────┴───────────┴───────────┤
│                                                合計13萬元            │
└───────────────────────────────────┘


司法院資訊處製作；財團法人民間司法改革基金會備份。
